最高法院刑事判決　　　　　　九十四年度台上字第二一七五號
　　上　訴　人　甲○○
　　　　　　　　　　　　弄14號（另案在台灣高雄第二監獄執
　　　　　　　　　　　　行中）.
上列上訴人因強盜案件，不服台灣高等法院高雄分院中華民國九
十四年一月六日第二審更審判決（九十三年度上更(二)字第二六六
號，起訴案號：台灣高雄地方法院檢察署九十二年度偵字第六二
三三號），提起上訴，本院判決如下：
    主  文
上訴駁回。
    理  由
按刑事訴訟法第三百七十七條規定，上訴於第三審法院，非以判
決違背法令為理由，不得為之。是提起第三審上訴，應以原判決
違背法令為理由，係屬法定要件。如果上訴理由狀並未依據卷內
訴訟資料，具體指摘原判決不適用何種法則或如何適用不當，或
所指摘原判決違法情事，顯與法律規定得為第三審上訴理由之違
法情形，不相適合時，均應認其上訴為違背法律上之程式，予以
駁回。本件上訴人甲○○上訴意旨略稱：(一)關於原判決附表（下
同）一編號１部分，上訴人於警詢所言，並非上訴人之本意，原
審審理時，上訴人對此事實沒意見，乃情非得已，因被害人一口
咬定上訴人，而上訴人舉不出有利之證據，然審酌被害人未舉出
驗傷單，筆錄中亦無受何傷之記載，為其一面之詞，遽指上訴人
強盜，實難平服。(二)關於附表一編號２部分，被害人劉秀枝於偵
查中、審判中前後供詞不一、對被害人於原審不一致之證述，原
判決以事後記憶模糊所致而定上訴人之罪，豈有公正可言。(三)關
於附表一編號４部分，查上訴人與共犯薛吉峰身上並未攜帶任何
槍枝，怎可能以「再靠近要用槍打」脅迫余仲弘、徐順光，該二
人之證言，依刑事訴訟法第一百五十五條第二項、第一百六十條
之規定，無證據能力。(四)關於附表一編號５部分，當時上訴人乃
基於自衛之原因，並非蓄意攻擊，且此部分竊盜未遂，應依既遂
犯之刑減輕。(五)上訴人除附表一編號５部分屬自衛之行為外，餘
並無強暴脅迫之行為，扣案之物品為犯竊盜所使用之工具，並非
攻擊人之兇器，原判決單憑被害人之口供而定上訴人之罪，未加
詳查，違背法令云云。
惟查原判決依憑上訴人不利於己之自白、證人陳漢城、林輝銘、
劉秀枝、余仲弘、徐順光、高鋒銘不利於上訴人之證言、扣案如
附表二所示之器具照片影本九張、贓物認領保管收據、林輝銘之
驗傷診斷書、警員陳文章之查訪報告、台灣高等法院被告全國前
案紀錄表等證據，資以認定上訴人有原判決事實欄所記載關於上
訴人部分之犯罪事實，因而撤銷第一審關於上訴人部分不當之判
決，改判依牽連犯、連續犯之例，論處上訴人共同連續攜帶兇器
竊盜，因防護贓物，當場施以強暴，累犯罪刑，已詳述其所憑之
證據及理由。對於上訴人否認有本件準強盜犯行，辯稱：沒有因
防護贓物或脫免逮捕而對陳漢城、余仲弘、徐順光、林輝銘等人
實施強暴、脅迫行為及對林輝銘出手攻擊，亦未於如附表一編號
２（原判決第二頁最後一行中贅載「十」）所示時、地，竊取劉
秀枝管理之加水機內財物，並以鐵管攻擊劉秀枝云云。經綜合調
查證據之結果，認不可採，分別在判決內詳予指駁並說明其理由
。又證人劉秀枝、林輝銘先後供述雖不一致，但對其等之供述綜
合判斷，就何者得憑為上訴人有附表一編號２、５部分犯行之證
據，已在判決內說明其證據取捨及判斷之理由。又對上訴人請求
檢閱附表一編號２、５部分之監視錄影帶，因該部分案發時並無
監視錄影，自無從調取，且該部分事證明確，核無必要，亦在判
決內敘明。另上訴人所犯附表一編號３（原判決第一頁第九行，
誤載為編號２）加重竊盜罪部分，起訴書（第四頁倒數第一、二
行）內已載明另行移送第一審法院與另案合併審理，亦在判決內
指明。原判決所為論述，核與卷證資料相符，從形式上觀察，並
無違背法令之情形。按認事採證、證據之取捨及證據證明力之判
斷，俱屬事實審法院之職權，苟無違背證據法則，自不能指為違
法。原判決對於上訴人有本件犯行，已說明其依憑之證據及理由
，對於上訴人之辯解認不可採及證人林輝銘、劉秀枝前後所供不
一之詞，應以何者為可採，亦分別在判決內詳述其不予採納及證
據取捨、判斷之理由，並無上訴意旨所指違背法令之情形。上訴
意旨所指各節，或為單純事實之爭執；或不影響全部犯罪事實之
認定而可認於原判決之主旨有影響；或原審已加審酌、論斷，屬
原審得本於職權裁量之事項，已於判決內詳述其認事採證及證據
取捨、判斷之理由，為其職權之適法行使，並無違背證據法則之
情形；上訴意旨徒憑己意任意指摘原判決違背法令，核與法律規
定得為第三審上訴理由之違法情形均不相適合，應認其關於準強
盜部分之上訴違背法律上之程式，予以駁回。又上訴人牽連所犯
刑法第二百七十七條第一項之傷害罪部分，依刑事訴訟法第三百
七十六條之規定，屬不得上訴第三審之案件，上訴人就此一併提
起上訴，自非法之所許，應一併駁回。
據上論結，應依刑事訴訟法第三百九十五條前段，判決如主文。
中　　華　　民　　國　九十四　年　　四　　月　二十八　日
                      最高法院刑事第六庭
                          審判長法官  莊　登　照
                                法官  洪　明　輝
                                法官  黃　一　鑫
                                法官  魏　新　和
                                法官  林　秀　夫
      本件正本證明與原本無異
                                      書  記  官
中　　華　　民　　國　九十四　年　　五　　月　　五　　日
                                                      Ｑ
